臺灣嘉義地方法院刑事裁定
111年度聲字第786號
聲  請  人  臺灣嘉義地方檢察署檢察官
受  刑  人  盧日春


上列聲請人因受刑人數罪併罰有二裁判以上，聲請定其應執行之
刑（111年度執字第2592號），本院裁定如下：
    主  文
盧日春所犯如附表所示各罪所處之刑，應執行有期徒刑捌月，如
易科罰金，以新臺幣壹仟元折算壹日。
    理  由
一、聲請意旨略以：受刑人盧日春因犯竊盜等案件，先後經法院
    判決確定如附表，應依刑法第53條、第51條第5款，定其應
    執行之刑，爰依刑事訴訟法第477條第1項聲請裁定等語。
二、按數罪併罰，有2裁判以上而宣告多數有期徒刑者，於各刑
    中之最長期以上，各刑合併之刑期以下定其刑期，但不得逾
    30年，刑法第53條、第51條第5款分別定有明文。次依刑事
    訴訟法第477條第1項規定，依刑法第53條及第54條應依刑法
    第51條第5款至第7款之規定，定其應執行之刑者，由該案犯
    罪事實最後判決之法院之檢察官，聲請該法院裁定之。再民
    國103年6月4日修正刑事訴訟法第370條第2項、第3項，已針
    對第二審上訴案件之定應執行刑，明定有不利益變更禁止原
    則之適用。而分屬不同案件之數罪併罰有應更定執行刑之情
    形，在法理上亦應同受此原則之拘束。亦即基於有利被告之
    不利益變更禁止原則，分屬不同案件之數罪併罰定執行刑，
    上開更定之應執行刑，不應比前定之應執行刑加計其他裁判
    所處刑期後為重，否則即與法律秩序理念及法律目的之內部
    界限有違，難認適法。
三、經查，本件受刑人前因犯附表編號1所示之罪，經法院判刑
    確定，而受刑人於前揭判決確定前，亦犯附表編號2、3所示
    之罪，並經本院判刑確定，均詳如附表所載，且有各該判決
    書及臺灣高等法院被告前案紀錄表附卷可稽。而本院為上開
    犯罪事實最後判決之法院，茲由臺灣嘉義地方檢察署檢察官
    聲請就受刑人上開所判處之徒刑部分定其應執行之刑，本院
    審核各有關案卷判決後認聲請為正當，應定其應執行之刑。
四、本院審酌附表編號1至3所示各罪均屬竊盜案件，犯罪型態、
    手段及不法內涵相近、犯罪時間亦屬接近，並考量各該犯罪
    之責任非難重複程度及整體非難評價，兼顧刑罰衡平之要求
    、矯正受刑人之目的等為整體評價後，定其應執行之刑如主
    文所示，並諭知易科罰金之折算標準。另附表1至2所示之罪
    ，曾經本院以111年度聲字第605號裁定應執行有期徒刑7月
    ，如易科罰金，以新臺幣1,000元折算1日確定，有該裁定附
    卷可參，是以，本院定應執行刑除不得逾越法律之外部性界
    限，即不得重於附表所示各罪刑度之總和；亦應受內部性界
    限之拘束，即不重於上開所定應執行刑加計附表編號3所處
    刑度之總和（即有期徒刑10月），附此說明。
五、最高法院刑事大法庭110年度台抗大字第489號裁定意旨雖有
    述及「定應執行刑，不僅攸關國家刑罰權之行使，於受刑人
    之權益亦有重大影響，除顯無必要或有急迫情形外，法院於
    裁定前，允宜予受刑人以言詞、書面或其他適當方式陳述意
    見之機會，程序保障更加周全」等語，惟本件檢察官聲請定
    應執行刑之宣告刑僅附表編號1至3所示各罪，本案定應執行
    刑時可資減讓之刑期幅度有限，本院於裁量時，已衡量上開
    情節為適當之酌定，且受刑人現因另案通緝中，此有臺灣高
    等法院被告前案紀錄表附卷為憑，足認受刑人目前行蹤不明
    ，因此可預見顯有高度可能無法通知受刑人，故就本案不再
    通知受刑人就本案定應執行刑陳述意見，尚與最高法院刑事
    大法庭前揭裁定意旨無違，附此敘明。
六、依刑事訴訟法第477條第1項，刑法第53條、第51條第5款、
    第41條第1項、第8項，裁定如主文。
中　　華　　民　　國　　111 　年　　9 　　月　　29　　日
                  刑事第九庭  法　官　沈芳伃
以上正本證明與原本無異。
如不服本裁定，應於送達後5日內，向本院提出抗告狀。（應附
繕本）
中　　華　　民　　國　　111 　年　　9 　　月　　29　　日
                              書記官　張簡純靜
【附表】
編　　　　　號  1 2 3 罪　　　　　名  竊盜 竊盜 竊盜 宣　　告　　刑  有期徒刑4月，如易科罰金，以新臺幣1,000元折算一日。 有期徒刑5月，如易科罰金，以新臺幣1,000元折算一日。 有期徒刑3月，如易科罰金，以新臺幣1,000元折算一日。 犯　罪　日　期  110年7月9日 110年9月23日 110年9月13日 偵查(自訴)機關 年　度　案　號  基隆地檢110年度偵字第4532號 嘉義地檢110年度偵字第8815號 嘉義地檢110年度偵字第10564號等 最　後 事實審 法　　院 基隆地院 嘉義地院 嘉義地院  案　　號 110年度基簡字第641號 111年度簡上字第4號 111年易字第148號  判決日期 110年10月19日（原誤載為「7月27日」，應予更正） 111年06月07日 111年06月8日 確　定 判　決 法　　院 基隆地院 嘉義地院 嘉義地院  案　　號 110年度基簡字第641號 111年度簡上字第4號 111年易字第148號  判決確定日期 110年11月29日 111年06月7日 111年8月1日  備註   1.編號1部分刑期已執畢。 2.基隆地檢111年度執緝字第49號。 3.編號1至2經本院111年度聲字第605號裁定定應執行有期徒刑7月，如易科罰金，以新臺幣1,000元折算一日確定。  嘉義地檢111年度執字第2592號。